【裁判字號】    98,易,220
【裁判日期】    980227
【裁判案由】    妨害名譽
【裁判全文】
臺灣臺北地方法院刑事判決               98年度易字第220號
公  訴  人  臺灣臺北地方法院檢察署檢察官
被      告  丙○○
            乙○○
上列被告等因妨害名譽案件，經檢察官提起公訴（97年度偵字第
23441號），本院判決如下：
    主  文
丙○○公然侮辱人，處拘役拾日，如易科罰金，以新台幣壹仟元
折算壹日。
乙○○公然侮辱人，處拘役拾伍日，如易科罰金，以新台幣壹仟
元折算壹日。
    事  實
一、丙○○、乙○○為父子，共同在渠等位於臺北市○○區○○
    街48號之住處經營「新泰電器行」。緣乙○○於民國97年9
    月16日某時許，受甲○○之委託，前往甲○○位於臺北市○○區○○街79之1號4樓之住處安裝冷氣插座，迨同年9 月22
    日21時許，甲○○復前往新泰電器行，向丙○○抱怨乙○○
    前於其住處安裝上開插座時，未經其同意即擅自將該冷氣機
    之插頭接地線針腳折斷，而向丙○○要求支付其另請三洋冷
    氣原廠維修站人員更換電源線之費用，2 人因而在該電器行
    門口發生口角，詎丙○○竟當場基於公然侮辱之犯意，於當
    時不特定多數人得共見共聞之情況下，以「以後我看到你，
    你就是1 個『爛咖』！」等語辱罵甲○○，而貶損甲○○之
    人格及社會評價，嗣乙○○自外返回，見丙○○與甲○○發
    生爭執，亦基於公然侮辱之犯意，憤而當場接續以「你囂張
    什麼東西，我『靠』你啦！」、「你『雞歪』什麼東西啊！
    」、「『幹』！你看我爸好欺負是不是！」、「『你媽老師
    咧』！有本事針對我啦！看要怎樣啦！」、「你是『智障』
    聽不懂喔！」、「你對我爸『雞巴』什麼東西啊！」等語辱
    罵甲○○，而貶損甲○○之人格及社會評價。
二、案經被害人甲○○訴由臺北市警察局大安分局報告臺灣臺北
    地方法院檢察署檢察官偵查起訴。
    理  由
一、上開事實，業據被告丙○○、乙○○於本院審理時坦承無訛
    ，核與證人即告訴人甲○○於警詢、檢察官偵訊時之指訴互
    核一致，復有告訴人提出之錄音光碟1 片及檢察事務官97年
    12月16日勘驗筆錄（惟勘驗筆錄內所載告訴人「林御中（下
    稱林）及以下「林：」之部分，應更正為「甲○○（下稱陳
    ）及「陳：」）1紙在卷可按，足見被告2人之自白確與事實
    相符，事證明確，被告2人犯行洵堪認定。
二、被告2人於上開時、地，分別以上開言詞辱罵告訴人，核其2
    人所為，各犯刑法第309條第1項之公然侮辱罪。又被告乙○○雖以上開各詞辱罵告訴人，然其係基於單一之犯意，於同
    一時、地密接為之，應認係一行為之接續為之，尚難予以分
    割而認為係數行為，應論以包括一罪。另被告2 人在上開時
    、地，分別以事實欄所在之言詞辱罵告訴人，惟查無積極證
    據足以證明被告2 人間有何犯意之聯絡及行為之分擔，爰不
    以共同正犯論處，附此敘明。
三、爰審酌被告2人未曾受有期徒刑以上刑之宣告，有被告2人之
    臺灣高等法院被告前案紀錄表各1 紙在卷可按，渠等素行良
    好，偶因與告訴人間之交易糾紛，基於一時氣憤，致生本件
    公然侮辱情事，然被告2 人業已坦承犯行，但尚未與告訴人
    等和解等一切情狀，分別量處如主文所示之刑，並均諭知易
    科罰金之折算標準，以示懲儆。
據上論斷，依刑事訴訟法第299條第1項前段、刑法第309條第1項
、第41條第1項前段，刑法施行法第1條之1，判決如主文。
本案經檢察官郭昭吟到庭執行職務
中    華    民    國    98    年    2     月    27    日
                  刑事第十八庭  法  官  彭慶文
上正本證明與原本無異。
如不服本判決應於收受送達後10日內向本院提出上訴書狀，並應
敘述具體理由；其未敘述上訴理由者，應於上訴期間屆滿後20日
內向本院補提理由書（均須按他造當事人之人數附繕本）「切勿
逕送上級法院」。告訴人或被害人如對於本判決不服者，應具備
理由請求檢察官上訴，其上訴期間之計算係以檢察官收受判決正
本之日期為準。
                                書記官  陳怡君
中    華    民    國    98    年    2     月    27    日
附錄法條：
中華民國刑法第309條
（公然侮辱罪）
公然侮辱人者，處拘役或 3 百元以下罰金。
以強暴犯前項之罪者，處1年以下有期徒刑、拘役或5百元以下罰
金。


司法院資訊處製作；財團法人民間司法改革基金會備份。
